【裁判字號】    92,簡上,302
【裁判日期】    921125
【裁判案由】    竊盜
【裁判全文】
臺灣板橋地方法院刑事判決                        九十二年度簡上字第三二號
    上  訴  人  臺灣板橋地方法院檢察署檢察官
    被      告  甲○○
右列上訴人因竊盜案件，不服本院九十二年度簡字第一五六五號中華民國九十二年七
月十八日第一審判決（聲請案號：九十二年度偵字第一二二四四號），提起上訴，暨
移
庭判決如左︰
    主  文
原判決撤銷。
甲○○連續竊盜，處有期徒刑陸月，如易科罰金，以佰元折算壹日。
    事  實
一、甲○○曾於民國九十一年間，因竊盜案件，經台灣台中地方法院判處有期徒刑三
    月，緩刑二年確定，現仍在緩刑期內，仍不知悔改，基於意圖為自己不法所有之
    概括犯意，先於九十二年六月三日十九時許，在台北縣中和市○○路○段一０六
    號前，見周佳琪所有之車號ＫＥＳ－一二一號重型機車（引擎號碼為ＧＬ０１０
    １７２號），停放在該處而鑰匙未拔取，即以該鑰匙發動機車後騎乘竊取，得手
    後供作代步之交通工具，嗣於九十二年六月二十一日十七時四十五分許，甲○○
    騎乘前開機車途經台北縣中和市○○街八號前，為警查獲。復於九十二年八月二
    日零時許，在台北縣永和市河濱公園，見丁豫聖所有車號ＢＶＶ－四九三號（引
    擎號碼ＫＮ０五０四一九）機車一輛，停放在該處鑰匙亦未拔取，即以該鑰匙發
    動機車後騎乘竊取，得手後亦供作代步之交通工具，迨於九十二年八月十日十五
    時三十分許，在台北縣新店市○○路與車子路口，甲○○將前開機車交由陳春泉
    （另案由檢察官偵查中）騎乘並搭載甲○○，而為警查獲。甲○○再本於先前意
    圖為自己不法所有之概括犯意，於九十二年九月十八日七時許，在台北縣中和市
    ○○路○段二巷四十五弄十號騎樓前，竊取林信男持有屬合祥實業社所有之鐵窗
    二扇，得手後以新台幣四百元之價格售與不知情從事資源回收廠之陳志玩，嗣為
    林信男發覺後報警查獲。
二、案經臺北縣政府警察局中和分局、新店分局、永和分局分別報由臺灣板橋地方法
    院檢察署檢察官偵查起訴，暨移送併辦。
    理  由
一、右揭事實，業據被告甲○○分別在警詢時及檢察官偵查中坦承不諱，核與被害人
    周佳琪、被害人丁豫聖之母姜秀蓮、被害人合祥實業社之員工林信男分別在警詢
    時指述失竊之情節大致相符，亦與證人即資源回收廠之負責人陳志玩於警詢時證
    述前開鐵窗係被告甲○○持往出售與伊等情相符，復有贓物認領保管收據三份、
    車輛失竊電腦輸入單一份、車輛竊盜資料個別查詢報表－查詢車輛認可資料二份
    等件附卷足資佐證，事證明確，被告前開犯行堪以認定，應予依法論科。
二、核被告所為，係犯刑法第三百二十條第一項之竊盜罪。被告先後三次竊盜犯行，
    時間緊接，手法相同，所犯係構成要件相同之罪名，顯係基於概括之犯意反覆為
    之，應依連續犯規定論以一罪，並加重其刑。又公訴人雖僅對被告於九十二年六
    月三日十九時許，在台北縣中和市○○路○段一０六號前，竊取周佳琪所有車號
    ＫＥＳ－一二一號重型機車之竊盜犯行起訴，然檢察官就犯罪事實之一部起訴者
    ，其效力及於全部，法院自應就屬於連續犯裁判上一罪之其餘部分（臺灣板橋地
    方法院檢察署檢察官移送併辦之九十二年度偵字第一五二六六、一七六二０號）
    ，一併加以裁判，併予敘明。原審以被告罪證明確據以論罪科刑，固非無據，惟
    查，被告於九十二年六月二十一日為警查獲後，仍分別於九十二年八月二日零時
    許，竊取丁豫聖所有車號ＢＶＶ－四九三號機車一輛，及於九十二年九月十八日
    七時許，竊取林信男持有屬合祥實業社所有之鐵窗二扇等竊盜犯行，原審未及就
    屬於連續犯裁判上一罪之該部分犯行，併為審理，尚有未洽。檢察官上訴意旨就
    此有所指摘，為有理由，自應由本院將原判決撤銷改判。爰審酌被告前因竊盜犯
    行仍在緩刑期內，竟未見悔改，屢因貪欲一再蹈法網，及其犯罪動機、目的、手
    段、竊盜次數、所竊財物之價值及犯後尚能坦承犯行、態度尚稱良好等一切情狀
    ，量處如主文所示之刑，並諭知易科罰金之折算標準，以示懲儆。
三、被告經合法傳喚，無正當之理由不到庭，爰依刑事訴訟法第三百七十一條規定，
    不待其陳述，逕行判決。
據上論斷，應依刑事訴訟法第四百五十五條之一第一項、第三項、第三百七十一條、
第三百六十九條第一項前段、第三百六十四條、第二百九十九第一項前段，刑法第五
十六條、第三百二十條第一項、第四十一條第一項前段，罰金罰鍰提高標準條例第一
條前段、第二條，判決如主文。
本案經檢察官孫治平到庭執行職務
中      華      民      國    九十二    年     十一     月    二十五    日
                                    臺灣板橋地方法院刑事第四庭
                                        審判長法  官   潘長生
                                              法  官   陳靜茹
                  法  官   林春長
右正本證明與原本無異。
本件不得上訴。
                                              書記官   林志憲
中      華      民      國    九十二    年     十一     月     二十五   日
附錄本件論罪科刑法條全文：
刑法第三百二十條
意圖為自己或第三人不法之所有，而竊取他人之動產者，為竊盜罪，處五年以下有期
徒刑、拘役或五百元以下罰金。
意圖為自己或第三人不法利益，而竊佔他人之不動產者，依前項之規定處斷。


司法院資訊處製作；財團法人民間司法改革基金會備份。
